# 请教陈版主，委托贷款在非金融企业现金流量表中属于投资项目吗？

提问人：ytsmc1111 时间：2010-04-23 18:10:32
如题，委托贷款在非金融企业的现金流量表中属于投资项目吗？收到的委托贷款利息属于“收到的其他与投资活动有关的现金”还是“取得投资收益收到的现金”？

回答人：chenyiwei
回复 楼主 ytsmc1111 的帖子本金的发放和收回均作为投资项目。 利息的收取，在老准则下作为“取得投资收益收到的现金”，新准则下作为收到其他与经营活动有关的现金。（因为利息收入在原准则下作为投资收益，新准则下作为其他业务收入）。

回答人：chenyiwei
回复 报纸 airbit 的帖子利息收入属于《企业会计准则第 14 号——收入》规范范围内的“让渡资产使用权收入”，因此应当作为一项收入。在IFRS下，interest income一般是利润表上的一个单列项目（也可能并入other income），列示于“operating revenue”之下，所以利息收入本质上是一项收入（但委托贷款不是企业的主营业务，所以是其他业务收入），只是由于国内习惯于将银行存款的利息收入直接冲减财务费用，所以可能导致习惯操作与IFRS下的惯例不一致。 类似地，在IFRS下，股利收入也是IAS18的规范范围，所以也是一项收入。但是在中国准则下，由于有单独的长期股权投资准则，所以由长期股权投资准则加以规范。 现金流量表的分类，本金和利息可以放在不同的类别中。一般理解在利润表上归类为收入的项目，其对应的现金流量属于经营活动性质。

回答人：chenyiwei
回复 cheerfullife 的帖子
刚查了一下IAS 7：
31 Cash flows from interest and dividends received and paid shall each be disclosed separately. Each shall be classified in a consistent manner from period to period as either operating, investing or financing activities. 33 Interest paid and interest and dividends received are usually classified as operating cash flows for a financial institution. However, there is no consensus on the classification of these cash flows for other entities. Interest paid and interest and dividends received may be classified as operating cash flows because they enter into the determination of profit or loss. Alternatively, interest paid and interest and dividends received may be classified as financing cash flows and investing cash flows respectively, because they are costs of obtaining financial resources or returns on investments.所以IFRS下是允许选择将所收到的股利、利息或者作为经营活动，或者作为投资活动的，但要求保持列报的一贯性。如此看来，也可以接受委托贷款的利息收入在利润表上列报为其他业务收入，但现金流量表上列报为投资活动。（但我见到的IFRS下的列报方式，似乎是作为经营活动多些）

提问人：lxch119 时间：2011-12-01 10:58:30
回复 chenyiwei 的帖子
解释没有问题，但是我有这么个疑问：
假设企业一次性把本金和利息打回来了，那么我就人为的把这笔钱分到了两个现金流量表项目里了，我总觉得不太合适啊？

回答人：chenyiwei
从提供有用信息的角度出发，收回本金和取得股息、利息性质的收益应归类为不同的项目。